# 电子设备如何计提减值

提问人：无极 011 时间：2019-05-18 09:01:23
现在本公司在做融资，同时做资产评估和审计。现在资产评估评出的电子设备价值低于账面，因为是用资产基础法，重置成本低。审计提出，要根据评估结果计提减值，而且这可能说明折旧政策有问题。我想问，第一，审计有必要根据评估去做减值吗？在假设审计重要性是 0 的情况下，他这样最后理论上会不会导致评估结果必然增值，而没有任何评估减值，从而不符合常识？第二，电子设备有必要根据评估结果计提减值吗？重置成本低，能说明折旧年限不对吗？能说明一定存在减值吗？

回答人：chenyiwei
资产基础法不能用于以资产减值为目的的评估。因为资产或资产组的可收回金额是 “资产的公允价值减去处置费用后的净额” 与 “资产预计未来现金流量的现值”这两者中的较高者，前者类似于市场法评估值，后者类似于收益法评估值。而资产基础法下的评估值只是代表在当前状态下重置相同资产所需发生的以名义货币表示的成本，既不代表可出售的净额，也不代表未来现金流量净值，所以成本法（资产基础法）下的评估结果不能作为计提资产减值准备的依据，成本法下的评估值低于账面价值不一定表明相关资产或资产组已发生减值。但资产基础法的减值也是可能表明存在资产减值的迹象之一，提示管理层需对相关资产或资产组进行减值测试，测算其可收回金额。
另外，《企业会计准则第 4 号——固定资产》第十四条规定：“折旧，是指在固定资产使用寿命内，按照确定的方法对应计折旧额进行系统分摊”，因此折旧和减值虽然同属资产的后续计量，但这两者之间没有必然的逻辑关系。
导致电子设备的资产基础法评估值低于账面价值的差额，可能确实是因为折旧年限过长，但也可能是因为近期技术进步、市场变化等原因导致的购买价格下跌，后者和减值、折旧都没有必然联系。当然，技术进步会增加原有旧资产被淘汰的风险，据此相应缩短折旧年限也是合理的。